# 担保公司会计科目披露

提问人：审计 小达人 时间：2021-04-11 12:33:09
担保企业为甲集团的子公司，甲集团为一般生产企业，请问应收担保费、存入担保保证金、担保赔偿准备、未到期责任准备等担保公司的金融企业的会计科目，如何在合并报表中列报？

回答人：chenyiwei
可到国务院国资委网站查阅《关于做好 2020 年度中央企业财务决算管理及报表编制工作的通知》
（http://www.sasac.gov.cn/n2588030/n16436136/c17734430/content.html）。该通知的附件 2 （报表编制说明）中有金融企业报表项目如何转为一般企业报表项目的说明。